MATHEUS SAITO

ANÁPOLIS, GOÍAS BRASIL

(62) 98304-5040 MATHEUSNSAITO@OUTLOOK.COM

LINKEDIN: @ MATHEUSNSAITO PORTFÓLIO CERTIFICADOS

INGLÊS BÁSICO

RESUMO

Desenvolvedor Web e Mobile com experiência desde 2021, graduado em Engenharia de Software pela UniEvangélica (Universidade Evangélica de Goiás). Atuação sólida no desenvolvimento de aplicações utilizando tecnologias como React, React Native, Express, MySQL para desenvolvimento de APIs REST e Python, além de conhecimentos em metodologias ágeis como Scrum e Kanbam, desenvolvimento de Landing Pages utilizando WordPress e Elementor. Participação em projeto de iniciação tecnológica voltado à aplicação saúde mental em 2022. Também com atuação em outras iniciativas de pesquisas acadêmicas na área da saúde de destaque.

No setor de Empreendimentos Imobiliários, atuei no desenvolvendo sistemas para gerência de débitos e análise de vistorias. Perfil analítico, foco em soluções eficientes e experiência prática em ambientes de pesquisa e negócios.

FORMAÇÃO ACADÊMICA

Ago 2020 – Dez 2024 | Bacharelado em Engenharia de Software – Concluído UniEvangélica – Centro Universitário de Anápolis (GO)

CERTIFICAÇÕES

- Iniciação Tecnológica Psique 2022 UniEvangélica
- Mérito Cientifico 2023 UniEvangélica
- Client x Server 2024 DIO

- Versionamento de Código com Git e Github 2024 DIO
- InBook Criatividade (Confiança Criativa) 2023 SEBRAE

EXPERIÊNCIAS

Jan 2024 – DEZ 2024 | Grupo Saint Paul Empresa do setor de Empreendimentos Imobiliários. Desenvolvedor Full Stack

• Desenvolvimento de sistema web para controle de vistorias e inadimplência utilizando React, Node.js (Express) e Sequelize. Automatização da leitura de extratos municipais em PDF por meio de Python e expressões regulares, com geração de relatórios em Excel para análise de débitos e responsabilização de clientes.

Dez 2022 – Set 2023 | NIT UniEvangélica – PhotoTom Projeto de pesquisa vinculado à área da saúde e inovação tecnológica. Desenvolvedor Mobile

 Desenvolvimento de sistema web para controle de vistorias e inadimplência utilizando React, Node.js (Express) e Sequelize. Automatização da leitura de extratos municipais em PDF por meio de Python e expressões regulares, com geração de relatórios em Excel para análise de débitos e responsabilização de clientes.

Ago 2021 - Dez 2022 | Fábrica de Tecnologias Turing - UniEvangélica

Programa acadêmico de desenvolvimento de software orientado à prática e capacitação profissional.

Atuação crescente em desenvolvimento de software, começando com análise de requisitos e design de interfaces, passando por front-end e mobile, até chegar à liderança técnica em projetos acadêmicos.

Líder Técnico Shadow (Ago 2022 - Dez 2022)

• Acompanhamento técnico de equipes de desenvolvimento, padronização de tecnologias e boas práticas. Responsável pela produção de materiais de capacitação de novos membros.

EXPERIÊNCIAS

Desenvolvedor Front-End e Mobile (Nov 2021 - Ago 2022)

 Desenvolvimento de aplicações web e mobile utilizando React e React Native. Aplicativo para o Corpo de Bombeiros de Goiás, destinado ao registro de ocorrências subaquáticas, além de atuar na criação da interface e integração com APIs REST.

Analista de Requisitos / Product Designer (Ago 2021 - Nov 2021)

• Responsável pela prototipagem de interfaces com Figma e Adobe XD, apoiando o desenvolvimento da documentação de software com base na metodologia Scrum. Participação de workshops da metodologia Lean Inception, contribuindo para o alinhamento entre as áreas de design e desenvolvimento.

Ago 2018 - Fev 2019 | A+ Digital

Empresa de comércio e serviços em tecnologia.

Suporte Técnico e Comercial

 Atendimento ao cliente, vendas de acessórios e prestação de suporte técnico em dispositivos móveis. Execução de manutenções básicas e diagnóstico de falhas em smartphones e tablets.